【裁判字號】    98,簡上,177
【裁判日期】    980924
【裁判案由】    違反商標法
【裁判全文】
臺灣臺北地方法院刑事判決             98年度簡上字第177號
上  訴  人
即  被  告  乙○○
選任辯護人  賴振宗律師
上  訴  人
即  被  告  甲○○
選任辯護人  趙平原律師
上列被告等因違反商標法案件，不服本院98年度簡字第1042號民
國98年3 月20日第一審判決（聲請簡易判決處刑案號：臺灣臺北
地方法院檢察署98年度偵字第678 號）提起上訴，及檢察官移請
併案審理（同署98年度偵字第6630號），本院管轄第二審之合議
庭審理後，判決如下︰
    主  文
原判決關於甲○○部分撤銷。
甲○○犯商標法第八十二條之非法販賣侵害商標權之商品罪，處
有期徒刑月，如易科罰金，以新臺幣壹仟元折算壹日，緩刑貳
年。仿冒「CK」商標內衣褲拾陸件均沒收。
乙○○之上訴駁回。
乙○○緩刑貳年。
    事  實
一、甲○○係址設臺北市○○區○○路287 巷16號「麗萊內衣批
    發」之負責人，乙○○則係址設臺北市○○○路○ 段78號1
    樓「佑莉企業有限公司」（下稱佑莉公司，負責人吳志成，
    業由檢察官另為不起訴處分）之店長。甲○○明知「HELLO
    KITTY 」及其商標圖樣、「Calvin Klein（CK）」商標圖樣
    ，分係日商三麗鷗股份有限公司（下稱三麗鷗公司）、美商
    卡文克雷恩商標信託公司，向經濟部智慧財產局申請登記註
    冊取得商標專用權，均指定使用於衣服、內衣、睡衣、褲子
    等商品，目前均仍在專用期間內，未經商標權人同意，不得
    於同一商品使用相同或近似之註冊商標，或明知係上開商品
    而販賣、意圖販賣而陳列。詎甲○○竟於民國97年6 月2 日
    起至同年9 月27日止，以每件仿冒CK內衣褲新臺幣（下同）
    80元之價格，販賣16件予乙○○；復於97年6 月24日以每件
    仿冒「HELLO KITTY 」睡衣100 元或120 元之代價，販賣10
    件予乙○○。乙○○明知甲○○所販售「HELLO KITTY 」睡
    衣為仿冒品，不得販賣或意圖販賣而陳列，竟向甲○○販入
    上開仿冒「HELLO KITTY 」商標之睡衣後，自97年7 月起至
    同年9 月中旬在佑莉公司內公開陳列，並以每件390 元價格
    ，販賣予不特定顧客。嗣由民眾購得1 件仿冒「HELLO KITT
    Y 」衣服向警檢舉，而經三麗鷗公司派人至佑莉公司購得上
    開睡衣1 件並確認為仿冒品後，為警扣得上開仿冒「HELLO
    KITTY 」睡衣2 件，及乙○○事後將店內「CK」商標圖樣內
    衣褲交由警方送驗後，始查知上情。
二、案經內政部警察署保安警察第二總隊第一大隊第一中隊報請
    臺灣臺北地方法院檢察署檢察官偵查後聲請簡易判決處刑及
    移送併案審理。
    理  由
一、本判決下列所引用之供述證據，上訴人即被告乙○○、甲○
    ○均未爭執其證據能力，且於言詞辯論終結前亦未聲明異議
    ，本院審酌各該證據作成時之情況，並無不當之情形，認以
    之作為證據應屬適當，爰依刑事訴訟法第159 條之5 第2 項
    規定，自得作為證據；又本判決認定犯罪事實之非供述證據
    ，均無違反法定程序而取得之情形，依刑事訴訟法第158 條
    之4 反面規定，亦有證據能力，合先敘明。
二、上揭犯罪事實，業據被告乙○○、甲○○於本院審理中坦承
    不諱（見本院卷第44頁背面、第45頁背面），被告乙○○雖
    先曾辯稱：我不知道甲○○是未經商標註冊的廠商，甲○○
    曾一再跟我保證他們東西是合法的，我賣衣服20年了，沒有
    賣過HELLO KITTY 的衣服，我進的睡衣中只有幾件是HELLO
    KITTY 的衣服云云。然查，據被告甲○○於本院審理時陳稱
    ：我沒有跟乙○○說我賣給他的HELLO KITTY 衣服是真品等
    語，又「HELLO KITTY 」商標圖樣之商品，已於國內外市場
    行銷數年，為青少年間之知名品牌，且該商標圖樣產品之真
    品價格每件睡衣服飾市價約900 元，此有鑑價報告書1 份在
    卷可佐（見98年度偵字第678 號偵查卷第26頁），被告乙○
    ○所販售每件390 元之價格與真品相差懸殊，況被告乙○○
    供承其已從事服飾買賣工作長達20年，是其以服飾買賣為業
    ，不僅對於相關商品之價格、辨識真偽之方法及查證能力較
    一般消費者為高，且應會特別留意其所販賣之商品有無商標
    專用權，是否係仿冒品，則其對於其所陳列販賣之商品乃係
    仿冒上述商標權人註冊商標圖樣之商品，自難諉為不知，是
    其先曾辯稱不知前開服飾係仿冒商標商品云云，自不足採。
    此外，復有「HELLO KITTY 」及「CK」之經濟部智慧財產局
    商標資料檢索列印資料、「HELLO KITTY 」商品鑑視證明及
    鑑價報告書、昇華國際股份有限公司98年1 月21日昇華字第
    98012102號CK內衣褲鑑定報告函各1 份、仿冒商品照片共18
    張、進貨估價單、交易明細在卷可稽（見同上卷第18至20頁
    、第26頁、第40頁、98年度偵字第6630號偵查卷第13至16頁
    、21至27頁、30至33頁）及仿冒「HELLO KITTY 」商標圖樣
    之睡衣服飾2 件扣案可佐，足認被告2 人之自白與事實相符
    。本案事證明確，被告2 人犯行堪予認定，應予依法論科。
三、核被告2 人所為，均係犯商標法第82條之販賣仿冒商標商品
    罪。被告乙○○意圖販賣仿冒商品前之陳列行為，為販賣之
    高度行為所吸收，不另論罪。按刑事法若干犯罪行為態樣，
    本質上原具有反覆、延續實行之特徵，立法時既予特別歸類
    ，定為犯罪構成要件之行為要素，則行為人基於概括之犯意
    ，在密切接近之一定時、地持續實行之複次行為，倘依社會
    通念，於客觀上認為符合一個反覆、延續性之行為觀念者，
    於刑法評價上，即應僅成立一罪，俾免有重複評價、刑度超
    過罪責與不法內涵之疑慮；學理上所稱「集合犯」之職業性
    、營業性或收集性等具有重複特質之犯罪均屬之，例如經營
    、從事業務、收集、販賣、製造、散布等行為概念者是（參
    照最高法院95年台上字第1079號判決、95年台上字第4686號
    判決）。被告2 人販賣前揭仿冒商標商品之營業性行為，均
    係在密集期間內以相同之方式持續進行，未曾間斷，是此販
    賣仿冒商標商品之犯行，即具有反覆、延續實行之特徵，從
    而在行為概念上，縱有多次販賣之舉措，仍應評價認係包括
    一罪之集合犯，自仍應論以一罪。被告甲○○以一販賣行為
    而侵害數商標權人之法益，為想像競合犯，應依刑法第55條
    規定，從一重處斷。公訴意旨雖未就被告甲○○販賣仿冒「
    CK」內衣褲之犯行（即移送併辦部分）起訴，惟此與起訴之
    販賣仿冒「HELLO KITTY 」商品部分，具有裁判上一罪之關
    係，為起訴效力所及，本院仍應併予審究。至併辦意旨認被
    告甲○○販賣仿冒商品予乙○○之時間為97年4 月起至98年
    1 月止，然依卷內估價單所載，實際販賣日期應自97年6 月
    2 日起至同年9 月27日止，故此部分應予更正，附此敘明。
四、原審就被告甲○○部分認罪證明確，據以論罪科刑，固非無
    見。惟原審尚未及審酌被告甲○○前開併案部分之犯行，是
    關於被告甲○○部分即屬無可維持，應由本院予以撤銷改判
    。爰審酌被告甲○○為貪圖小利，販賣仿冒商標商品，影響
    商標專用權人之正常收益及商譽，兼衡其販賣之時間非短、
    販賣數量非鉅，暨犯罪後雖未立即供承犯行，然於本院審理
    中已坦承認罪之態度，及其犯罪動機、目的、素行、手段等
    一切情狀，另行量處如主文第二項所示之刑，並諭知易科罰
    金之折算標準。又被告甲○○所販賣予乙○○之仿冒「CK」
    商標內衣褲共16件，不問屬於犯人與否，均應依商標法第83
    條規定宣告沒收。另原審就被告乙○○部分，以其上開犯行
    事證明確，依商標法第82條、第83條、刑法第11條前段、第
    41條第1 項前段等規定，並審酌被告乙○○之素行，因貪圖
    小利販賣仿冒商標商品，對於商標權人之商譽及損害匪淺，
    兼衡其犯罪動機、目的、手段、品行及智識程度等一切情狀
    ，量處被告乙○○拘役50日，並諭知易科罰金之折算標準，
    及就扣案之仿冒「HELLO KITTY 」商標服飾2 件，不問屬於
    犯人與否，均予宣告沒收，其認事用法並無違誤，量刑亦屬
    妥適，被告乙○○及辯護人認原判決量刑過重，違反比例原
    則，上訴請求從輕量刑云云，尚無理由，應予駁回。
五、末查，被告2 人前均未曾受有期徒刑以上刑之宣告，有被告
    2 人之臺灣高等法院被告前案紀錄表各1 份附卷可憑（見本
    院卷第10至11頁），其等因一時失慮致罹刑章，犯後均已坦
    承犯行，且事後已與被害人三麗鷗公司達成和解並賠償其損
    害，復簽立切結書，保證今後絕不再犯，此有和解契約書及
    切結書在卷可證（見本院卷第29至31頁、第55至57頁），故
    其等對於所犯罪行顯具悔意，則被告2 人經此偵審程序及科
    刑之教訓後，自當知所警惕而無再犯之虞，本院因認其等所
    宣告之刑，均以暫不執行為適當，爰併諭知緩刑2 年，以啟
    自新。
據上論斷，依刑事訴訟法第455 條之1 第1 項、第3 項、第368
條、第369 條第1 項前段、第364 條、第299 條第1 項前段，商
標法第82條、第83條，刑法第11條前段、第55條、第41條第1 項
前段、第74條第1 項第1 款，判決如主文。
本案經檢察官呂俊儒到庭執行職務。
中    華    民    國    98    年     9    月    24    日
                  刑事第十九庭審判長法  官  施添寶
                                    法  官  高若珊
                                    法  官  吳俊龍
上正本證明與原本無異。
本判決不得上訴。
                                    書記官  劉俊源
中    華    民    國    98    年    9     月    24    日
附錄論罪科刑法條全文：
商標法第82條
明知為前條商品而販賣、意圖販賣而陳列、輸出或輸入者，處一
年以下有期徒刑、拘役或科或併科新臺幣五萬元以下罰金。
商標法第83條
犯前 2 條之罪所製造、販賣、陳列、輸出或輸入之商品，或所
提供於服務使用之物品或文書，不問屬於犯人與否，沒收之。


司法院資訊處製作；財團法人民間司法改革基金會備份。
